【裁判字號】    97,交聲,24
【裁判日期】    970131
【裁判案由】    違反道路交通管理處罰條例聲明異議
【裁判全文】
臺灣基隆地方法院交通事件裁定          97年度交聲字第24號
移送機關    交通部公路總局臺北區監理所基隆監理站
異  議  人
即受處分人  甲○○
上列受處分人因違反道路交通管理處罰條例案件，對於交通部公
路總局臺北區監理所基隆監理站於中華民國97年1月16 日所為之
處分（原處分案號：基監字第裁42-BB0000000號），聲明異議，
本院裁定如下：
    主  文
異議駁回。
    理  由
一、按汽車駕駛人飲用酒類或其他類似物後其吐氣所含酒精濃度
    超過每公升0.25毫克或血液中酒精濃度超過0.05% 以上者，
    不得駕車，道路交通安全規則第114條第2款定有明文。又汽
    車駕駛人，駕駛汽車經測試檢定有酒精濃渡超過規定標準者
    ，處新臺幣（下同）1萬5千元以上6 萬元以下罰鍰，並當場
    移置保管該汽車及吊扣其駕駛執照1 年；而汽車駕駛人經依
    第1項規定吊扣駕駛執照，並於吊扣期間再有第1項情形者，
    處6 萬元罰鍰，並當場移置保管該汽車及吊銷其駕駛執照；
    再汽車駕駛人曾依第35條第3 項前段規定吊銷駕駛執照者，
    3 年內不得考領駕駛執照；汽車駕駛人，因違反本條例及道
    路交通安全規則之規定，受吊銷駕駛執照處分時，吊銷其持
    有各級車類之駕駛執照，道路交通管理處罰條例第35條第1
    項第1款、第3項、第67條第2項前段、第68 條亦分別有明文
    規定。又道路交通管理處罰條例所規範之「車輛」及道路交
    通安全規則所稱之「汽車」，分別依該條例第3條第8款及該
    規則第2條第1項第1 款之規定，均係指在道路上以原動機行
    駛之汽車（包括機器腳踏車）或以人力、獸力行駛之車輛。
二、本件異議人即受處分人甲○○前因二度酒後駕車經吊扣駕駛
    執照（期間自96年10月29日至年10月28日止），惟異議人於
    駕駛執照吊扣期間，於96年12月9日2時57分許，竟仍於飲酒
    後騎乘車牌號碼QWQ-863 輕型機車，行駛於臺北基隆市○○
    路海門天險前時，適為在該路段執行巡邏勤務之基隆市警察
    局第二分局安瀾橋派出所警員安惠恩攔停盤查，並以其呼氣
    所含酒精濃度測定值為每公升0.46毫克，已超過每公升0.25
    毫克，因而認受處分人有違反道路交通管理處罰條例第35條
    第1項第1款之行為而掣單舉發。嗣受處分人逾原舉發通知單
    所載應到案日期之30日以上均未到案，故原處分機關乃於97
    年1月16日依道路交通管理處罰條例第35條第3項、違反道路
    交通管理事件統一裁罰基準及處理細則所訂之違反道路交通
    管理事件統一裁罰基準表規定，裁處受處分人罰鍰6 萬元，
    並吊銷駕駛執照且3年內禁考之處分。
三、據受處分人所提出之聲明異議狀意旨固不否認其確有於前揭
    時間、地點，飲酒後仍騎乘前開機車，且經呼氣測定其酒精
    濃度測定值為每公升0.46毫克，其呼氣所含酒精濃度已超過
    每公升0.25毫克等情不諱，惟辯稱：伊曾請求警員重新酒測
    ，警員原先同意後又拒絕出爾反爾，且罰金又從3萬元變成6
    萬元，如此不合理，爰聲明異議請求撤銷原處分云云。經查
    ：
    (一)本件受處分人於前揭時間、地點，酒後騎乘上開機車，經
      呼氣測其酒精濃度測定值為每公升0.46毫克而為警舉發等
      事實，有舉發違反道路交通管理事件通知單影本及呼氣酒
      精濃度測定單影本各乙紙附卷足憑，堪以認定。
    (二)又本件受處分人於違規當時，其先前已考領之普通重型機
      車駕駛執照已於民國95年4月8日因酒後駕車經交通部公路
      總局台北區監理所基隆監理站，於95年8月18 日以基監字
      第裁42-R00000000號裁決書，裁處吊扣駕駛執照12月，駕
      駛執照限於95年9月17日前繳納（吊扣期間為97年10 月29
      日至98年10月28日止），惟異議人於駕駛執照遭吊扣期間
      ，於民國96年8月29 日又因酒後駕車經交通部公路總局台
      北區監理所基隆監理站，於96年9月28 日再以基監字第裁
      42-BB0000000號裁決書，裁處吊扣駕駛執12月，駕駛執照
      限於96年10月28日前繳納（吊扣期間為96年10月29日至97
      年10月28日止）等情，有交通部公路總局臺北區監理所基
      隆監理站函覆本院之97年1月29日北監基四字第097600080
      2 號函暨附件在卷可按，應堪認定。
    (三)本件受處分人於普通重型機車之駕駛執照經吊扣期間，又
      酒後騎乘輕型機車而其酒精濃度超過規定之標準，已如前
      述，揆諸前述規定及函釋之說明，原處分機關所為之處分
      乃屬適法。再者，首開道路交通管理處罰條例第67條第2
      項前段、第68條，即汽車駕駛人曾依第35條第3 項前段規
      定吊銷駕駛執照者，3 年內不得考領駕駛執照；汽車駕駛
      人，因違反本條例及道路交通安全規則之規定，受吊銷駕
      駛執照處分時，吊銷其持有各級車類之駕駛執照之規定乃
      裁罰性之不利處分，考其立法目的係為達嚇阻酒後駕車之
      不法行為，保障用路權人之生命、身體安全，具有維護公
      共秩序以達行政目的之作用。是受處分人執前開情詞置辯
      ，實難採信。
    (四)從而，本件事證明確，受處分人違規行為應予認定。
四、綜上所述，原處分機關依前揭道路交通管理處罰條例第35條
    第3項、第67條第2項、違反道路交通管理事件統一裁罰基準
    及處理細則所訂之違反道路交通管理事件統一裁罰基準表之
    規定，裁處受處分人罰鍰6萬元及吊銷駕駛執照且3年內禁考
    之處分，經核並無違誤，本件異議為無理由，自應予以駁回
    。
據上論斷，應依道路交通案件處理辦法第19條，裁定如主文。
中    華    民    國    97    年    1    月    31     日
                  交通法庭法    官  林淑鳳
以上正本證明與原本無異。
對於本件裁定如有不服，應於送達後5日內， 向本院提出抗告書
狀，敘述抗告之理由，抗告於臺灣高等法院。
中    華    民    國    97    年    1    月    31     日
                          書 記 官  郭廷耀


司法院資訊處製作；財團法人民間司法改革基金會備份。
